【裁判字號】    89,易,1465
【裁判日期】    890922
【裁判案由】    竊盜
【裁判全文】
臺灣臺北地方法院刑事判決                        八十九年度易字第一四六五號
    公  訴  人  臺灣臺北地方法院檢察署檢察官
    被      告  丙○○
                乙○○
右列被告等因竊盜案件，經檢察官提起公訴（八十九年度偵字第一一四六七號），本
院判決如左：
    主  文
丙○○、乙○○共同毀壞門扇攜帶兇器竊盜，丙○○處有期徒刑壹年貳月，乙○○處
有期徒刑壹年陸月。鋼製拔釘工具及尖嘴鉗各壹支均沒收。
    事  實
一、乙○○曾於民國（下同）八十二年八月二十七日因懲治盜匪條例案件，經台灣士
    林地方法院判處有期徒刑七年十月，於八十三年四月八日撤回上訴確定，甫於八
    十六年三月十九日因縮短刑期假釋出監（至九十一年一月三十一日期滿），又於
    八十七年九月二十四日因懲治盜匪條例案件，經台灣士林地方法院判處有期徒刑
    八年二月，並經台灣高等法院於八十八年四月二十日判決上訴駁回（尚未確定）
    ；詎乙○○仍不知悔改，復於八十九年六月七日凌晨三時三十分許，與其胞兄丙○○共同意圖為自己不法之所有，由丙○○攜帶客觀上足供兇器使用，長約三十
    公分之鋼製拔釘工具及尖嘴鉗各一支（均未扣案），侵入台北市○○○路五五四
    號四樓丁○○○股份有限公司北區營業部（以下簡稱國寶公司）之內行竊，乙○○則駕駛丙○○租得之FF─五五０五號自用小客車在外負責把風與接應；旋丙○○以尖嘴鉗剪斷國寶公司四樓門外電話箱內之電話線（毀損部分未據告訴），另
    以拔釘工具撬開國寶公司大門而侵入後，即先下手竊取國寶公司所有，置於大門
    內辦公室之電腦主機二部，得手後，將該二電腦主機搬移至乙○○駕駛之上開汽
    車內，再返回國寶公司，除竊取國寶公司員工甲○○置於大門內辦公室辦公桌抽
    屜內之光碟片二十三片之外，另以前開拔釘工具敲破國寶公司上鎖之三間小辦公
    室門扇上玻璃質地部分而毀壞門扇後，伸手入內將門扇打開，而竊取其中二間小
    辦公室內之電腦主機各四部、二部，得手後，陸續將該等贓物搬至同址二樓，嗣
    於同日上午六時許發覺乙○○遭員警盤查，遂將該六部電腦主機藏置於上址一樓
    樓梯間後逃逸，並將兇器鋼製拔釘工具、尖嘴鉗與上開二十三片光碟片棄置於台
    北市○○○路上，迄同日下午六時四十分許，始經員警據現行犯乙○○之供述，
    而循線逮捕，並代同員警至上開處所取出贓物。
二、案經台北市政府警察局中山分局報請台灣台北地方法院檢察署檢察官偵查起訴。
    理  由
一、訊據被告乙○○矢口否認上開犯行，辯稱：當天丙○○凌晨四、五點打電話予伊
    ，叫伊至林森北路、德惠街口，稱其會在現場等，伊十五分鐘左右就到場，丙○○正在路上等候，請伊稍等，跑進對面大樓拿出二包黑色垃圾袋，放進車輛後座
    ，請伊繼續等候，伊等了二、三十分鐘，下車走走，被員警臨檢發現車上之電腦
    主機，無法解釋從何而來，就被帶到保安大隊，伊不知丙○○正在竊盜云云。訊
    之被告丙○○雖坦承其上開竊盜犯行，然仍附和被告乙○○之說詞，表示其竊得
    二部電腦主機後，始通知乙○○到場，被告乙○○並不知情云云。經查，被告二
    人上開犯行，業據被害人甲○○指述明確，核與證人即國寶公司員工戊○○於警
    詢及到庭證述之情節相符，並有贓物認領保管收據二紙在卷可稽。且經本院隔離
    訊問被告二人當天見面之情形，被告乙○○所稱被告丙○○告知其會在現場等，
    到場後被告丙○○已在路上等候等情，核與被告丙○○所稱係告知被告乙○○於
    到場後，再以電話通知，其係在國寶公司上址二樓等候之情節迥不相符；參以被
    告丙○○所供稱其當日使用之0000000000號行動電話，於八十九年三
    月一日凌晨三時二十一分，即有與被告乙○○所供陳當日使用之0000000
    000號行動電話通話之紀錄，有通聯紀錄一紙附卷可稽，堪認被告乙○○所辯
    係凌晨四、五時始收到被告丙○○之通知到場，及被告丙○○所稱竊得二部電腦
    主機後，始通知被告乙○○到場云云，分屬卸責與迴護之詞，不足採信，被告二
    人當日應係同時到達現場無訛。加以被告丙○○所使用之0000000000
    號行動電話，於其所坦承之下手行竊時間（即八十九年三月一日凌晨三時三十分
    至上午六時），與被告乙○○所使用之0000000000號行動電話間之通
    話次數高達十次，有上開通聯紀錄一紙在卷足憑，參諸被告乙○○明知被告丙○○擔任油漆臨時工，應無於凌晨時刻，無端自與之素無關聯之大樓取出財物之合
    法理由，被告乙○○自係在外分擔把風及載運贓物之工作無訛。本件事證已臻明
    確，被告二人之犯行均堪認定。
二、核被告丙○○、乙○○持客觀上足以對人之生命、身體構成威脅之鋼製拔釘工具
    及尖嘴鉗各一支，破壞門扇後行竊，所為均係犯刑法第三百二十一條第一項第二
    款、第三款之毀壞門扇攜帶兇器竊盜罪。被告二人就上開犯行，有犯意聯絡及行
    為分擔，應論以刑法第二十八條之共同正犯。爰審酌被告丙○○、乙○○二人均
    年輕力壯，四肢健全，不思進取，竟以攜帶兇器方式實施竊盜，破壞社會治安，
    且犯罪後分別飾詞迴護與卸責，惟業賠償被害人國寶公司與甲○○之損失，及被
    告乙○○前有懲治盜匪條例前科，於假釋及另案審理期間復行犯罪，與被告二人
    之犯罪動機、目的、品行、所生危害等一切情狀，分別量處如主文所示之刑。被
    告二人行竊所用鋼製拔釘工具與尖嘴鉗各一支，為被告丙○○所有供渠等共同犯
    罪所用之物，雖未扣案，然尚無證據證明業已滅失，爰依刑法第三十八條第一項
    第二款之規定宣告沒收。
據上論斷，應依刑事訴訟法第二百九十九條第一項前段，刑法第二十八條、第三百二
十一條第一項第二款、第三款、第三十八條第一項第二款，判決如主文。
本案經檢察官曾益盛到庭執行職務。
中      華      民      國    八十九    年      九      月    二十二    日
                                臺灣臺北地方法院刑事第七庭
                                    法  官  楊  代  華
右正本證明與原本無異。
如不服本判決，應於判決送達後十日內，向本院提出上訴狀。
                                    書記官  許  博  為
中      華      民      國    八十九    年      九      月    二十七    日
附錄本案論罪科刑法條全文：
刑法第三百二十一條第一項
一犯竊盜罪而有左列情形之一者，處六月以上五年以下有期徒刑：
  於夜間侵入住宅或有人居住之建築物、船艦或隱匿其內而犯之者。
  毀越門扇、牆垣或其他安全設備而犯之者。
  攜帶兇器而犯之者。
  結夥三人以上而犯之者。
  乘火災、水災或其他災害之際而犯之者。
  在車站或埠頭而犯之者。
二前項之未遂犯罰之。


司法院資訊處製作；財團法人民間司法改革基金會備份。
